臺灣高等法院刑事裁定
110年度抗字第1864號
抗  告  人  沈富民
即  受刑人          



上列抗告人因聲請定其應執行刑案件，不服臺灣新北地方法院中
華民國110年10月19日裁定（110年度聲字第3263號），提起抗告
，本院裁定如下：
    主　文
原裁定撤銷。
沈富民犯如附表所示各罪所處之刑，應執行有期徒刑肆年。
　　理　由
一、原裁定意旨略以：受刑人沈富民因竊盜等罪，先後判處如附
    表所示之刑，且均已分別確定，合於刑法第50條第1項但書
    所定之情形，並依同條第2項之規定，聲請人復經受刑人具
    狀請求，而為本件定應執行刑之聲請，本院經審核各案卷無
    異，認其聲請為正當，應予准許。爰審酌受刑人所犯各罪之
    犯罪類型、動機、情節、行為次數及受刑人接受裁判後，坦
    然接受刑罰之制裁等情狀後，整體評價其應受矯治之程度，
    兼衡責罰相當與刑罰經濟之原則，定其應執行刑有期徒刑4
    年4月等語。
二、抗告意旨略以：定應執行刑雖屬於自由裁量之事項，然亦有
    其外部性界限及內部性界限，並非概無拘束，即須考量被告
    人格特性與傾向、對被告施以矯正之必要性、刑罰經濟及恤
    刑之目的、刑罰邊際效應隨刑期而遞減等情，爰請求就原裁
    定重複性質較高之竊盜罪，另為適法之評價等語。
三、按法律上屬於自由裁量之事項，有其外部性界限及內部性界
    限，並非概無拘束。數罪併罰有二裁判以上宣告多數有期徒
    刑者，依刑法第53條、第51條第5款之規定「於各刑中之最
    長期以上，各刑合併之刑期以下，定其刑期。但不得逾三十
    年。」係採「限制加重原則」規範執行刑之法定範圍，為其
    定刑之外部界限。乃因一律將宣告刑累計執行，刑責恐將偏
    重而過苛，不符現代刑事政策及刑罰之社會功能，而有必要
    透過定應執行刑程序，授權法官綜合斟酌被告犯罪行為之不
    法與罪責程度、各罪彼此間之關聯性（例如數罪犯罪時間、
    空間、各行為所侵害法益之專屬性或同一性、數罪對法益侵
    害之加重效應等）、數罪所反應被告人格特性與傾向、對被
    告施以矯正之必要性等，妥適裁量最終具體應實現之刑罰，
    以符罪責相當之要求。因此，法院於酌定執行刑時，應體察
    法律恤刑之目的，為妥適之裁量，俾符合實質平等原則，否
    則有悖於公平正義，即有裁量權行使不當之違失（最高法院
    110年度台抗字第1006號裁定意旨參照）。次按裁判確定前
    犯數罪者，併合處罰之。但有下列情形之一者，不在此限：
    得易科罰金之罪與不得易科罰金之罪。得易科罰金之罪與
    不得易服社會勞動之罪。得易服社會勞動之罪與不得易科
    罰金之罪。得易服社會勞動之罪與不得易服社會勞動之罪
    。前項但書情形，受刑人請求檢察官聲請定應執行刑者，依
    第51條規定定之，刑法第50條定有明文。又數罪併罰，有二
    裁判以上者，依刑法第51條之規定，定其應執行之刑；而數
    罪併罰，宣告多數有期徒刑者，於各刑中之最長期以上，各
    刑合併之刑期以下，定其刑期，但不得逾30年，刑法第53條
    、第51條第5款分別定有明文。另數罪併罰中之一罪依刑法
    規定得易科罰金，若因與不得易科罰金之他罪併合處罰結果
    而不得易科罰金時，原可易科罰金部分，所處之刑，自亦無
    庸為易科罰金折算標準之記載（司法院釋字第144號、第679
    號解釋意旨參照）。
四、經查：
　㈠查受刑人沈富民因竊盜等罪，先後經判處如附表所示之刑，
    均已分別確定，其中如附表編號1至4、9所示之罪，屬得易
    科罰金之罪，附表編號5至8所示為不得易科罰金之罪，併合
    處罰定其應執行刑，將使受刑人失去得易科罰金之利益，應
    屬刑法第50條第1項但書所定之情形，則聲請人依同條第2項
    之規定經受刑人於民國110年10月1日具狀請求，而為本件定
    應執行刑之聲請，有定刑聲請切結書1份在卷足參（見執聲
    卷字第2102號卷第7頁），本院經審核各案卷之情，認其聲
    請為正當，應予准許。
　㈡受刑人沈富民於原裁定定應執行有期徒刑4年4月，係在附表
    各罪刑中之最長期（即附表編號5之有期徒刑11月）以上，
    先前就附表編號1至7所示之刑所定之應執行刑與附表編號8
    、9宣告刑之加總即有期徒刑4年6月以下，於形式上觀察，
    固難認為失重。惟本院審酌附表各編號所示各罪之犯罪類型
    、態樣，侵害法益皆不具不可回復性及不可替代性，其中受
    刑人於108年間先後犯竊盜罪(如附表編號1、4至9)共7次，
    犯施用第二級毒品罪(如附表編號2至3)共2次，均時間甚為
    密接，侵害法益及罪質相近，彼此關連性及責任非難重複之
    程度較高，然就此部分則未見載於原裁定酌量事項，復綜合
    考量刑罰經濟及恤刑之目的、刑罰邊際效應隨刑期而遞減及
    行為人所生痛苦程度隨刑期而遞增之情形、行為人復歸社會
    之可能性、行為人之人格、各罪間之關係等因素，撤銷原裁
    定，另定其應執行之刑如主文第2項所示。至於附表中部分
    依刑法規定得易科罰金之罪，因與不得易科之他罪併合處罰
    結果而不得易科罰金時，原可易科部分所處之刑，自亦無庸
    為易科折算標準之記載，附此敘明。
據上論斷，應依刑事訴訟法第413、第477條第1項，刑法第50條
第1項但書、第2項、第53條、第51條第5款，裁定如主文。
中　　華　　民　　國　　110 　年　　11　　月　　26　　日
                  刑事第二十庭  審判長法　官  王復生
　　　　　　　　　　　　　　　　　　　法　官  張紹省
　　　　　　　　　　　　　　　　　　　法　官  蕭世昌
以上正本證明與原本無異。
如不服本裁定，應於收受送達後五日內向本院提出抗告狀。
                                      書記官  吳建甫
中　　華　　民　　國　　110 　年　　11　　月　　26　　日

附表：抗告人沈富民定應執行刑案件一覽表
編         號  1 2 3 罪         名  竊盜 毒品危害防制條例 毒品危害防制條例 宣   告   刑  有期徒刑5月 有期徒刑6月 持有：有期徒刑3月 施用：有期徒刑4月 應執行有期徒刑6月 犯 罪 日 期  108.8.20 108.7.28 持有：107.12底某日 施用：108.6.27 偵查(自訴)機關年度案號  苗栗地檢108年度偵字第4885號 苗栗地檢108年度毒偵字第1066號 新北地檢108年度毒偵字第4099號、108年偵字第33877號  最  後  事實審 法  院 苗栗地院 苗栗地院 新北地院  案  號 108年度苗簡字第973號 108年度易字第790號 108年度審易字第3250號  判  決日  期 108.12.3 108.12.5 109.4.22   確定   判決 法  院 苗栗地院 苗栗地院 新北地院  案  號 108年度苗簡字第973號 108年度易字第790號 108年度審易字第3250號  判決確定日期 108.12.30 109.1.6 109.6.3 是否為得易科罰金之案件  是 是 是 備        註  苗栗地檢109年度執字第196號 苗栗地檢109年度執字第451號 新北地檢109年度執字第7928號   編號1-3經新北地院109聲2519號定刑為有期徒刑1年2月     編號1-7經新北地院109聲4348號定刑為有期徒刑3年6月   

編         號  4 5 6 罪         名  竊盜 竊盜等 竊盜 宣   告   刑  有期徒刑3月 攜帶凶器竊盜：有期徒刑8月 共同搶奪：有期徒刑11月 應執行有期徒刑1年3月 有期徒刑9月 犯 罪 日 期  108.2.20 攜帶凶器竊盜：108.8.27上午1:34 共同搶奪:108.8.27上午7:52 108.6.21 偵查(自訴)機關年度案號  新北地檢108年度偵緝字第2427號 新北地檢108年度偵字第27588、30281號 新北地檢108年度偵緝字第2428、2429號  最  後  事實審 法  院 新北地院 臺灣高院 臺灣高院  案  號 109年度審易字第630號 109年度上訴字第1345號 109年度上易字第689號  判  決日  期 109.5.7 109.6.17 109.6.24   確定   判決 法  院 新北地院 臺灣高院 臺灣高院  案  號 109年度審易字第630號 109年度上訴字第1345號 109年度上易字第689號  判決確定日期 109.6.17 攜帶凶器竊盜罪：109.6.17 共同搶奪罪:109.7.21 109.6.24 是否為得易科罰金之案件  是 否 否 備        註  新北地檢109年度執字第10417號 新北地檢109年度執字第10510號 新北地檢109年度執字第9384號   編號1-7經新北地院109聲4348號定刑為有期徒刑3年6月   

編         號  7 8 9 罪         名  竊盜 竊盜等 竊盜 宣   告   刑  有期徒刑8月 有期徒刑8月 有期徒刑4月 犯 罪 日 期  108.6.14 108.1.24 108.6.27 偵查(自訴)機關年度案號  新北地檢108年度偵字第23661號 臺北地檢108年度偵緝字第1178號 新北地檢109年度偵字第1321號  最  後  事實審 法  院 新北地院 臺灣高院 新北地院  案  號 109年度審易字第1480號 109年度上易字第443號 109年度簡字第3596號  判  決日  期 109.8.24 109.4.15 109.10.28   確定   判決 法  院 新北地院 最高法院 新北地院  案  號 109年度審易字第1480號 110年度台上字第3號 109年度簡字第3596號  判決確定日期 109.9.30 110.2.18 109.12.2 是否為得易科罰金之案件  否 否 是 備        註  新北地檢109年度執字第13761號 臺北地檢110年度執字第1348號 新北地檢109年度執字第15342號   編號1-7經新北地院109聲4348號定刑為有期徒刑3年6月